Inventaris van het archief van het geslacht Vissering, 19e eeuw-1e helft 20e eeuw
Nationaal Archief, Den Haag
Collectie 309 Familiearchief Vissering
Vissering
1839-1934
C24585
4.50 meter; 57 inventarisnummers.
Normale geschreven, getypte en gedrukte documenten, geen bijzondere handschriften.
Nationaal Archief, Den Haag
Corver
Luber
Menalda
Wopkes Cnoop
Haersolte, J.J.C. barones van
Het familiearchief Vissering bevat stukken afkomstig van Willem Vissering (1792-1856), die koopman was te Amsterdam, stukken van Simon Vissering (1818-1888), die van 1847 tot 1848 hoofdredacteur was van de Amsterdamsche Courant en van 1879 tot 1881 minister van Financiën, en stukken van zijn vrouw Grietje Vissering Corver (1825-1898) en hun nageslacht, onder meer Gerard Vissering die president was van de Nederlandsche Bank van 1912 tot 1931. Het betreft meest correspondentie en stukken m.b.t. financiële aangelegenheden. Het archief bevat ook een een groot aantal (portret)foto's.
Archiefvorming
Geschiedenis van het archiefbeheer
De verwerving van het archief
Het archief is door schenking verworven.
2.21
Aanwijzingen voor de gebruiker
Openbaarheidsbeperkingen
Volledig openbaar
Materiële beperkingen
Aanvraaginstructie
Openbare archiefstukken kunnen online worden aangevraagd en gereserveerd. U kunt dit ook via de terminals in de studiezaal van het Nationaal Archief doen. Om te kunnen reserveren dient u de volgende stappen te volgen:
U maakt een profiel aan op www.gahetna.nl, en logt vervolgens in
Via de archiefinventaris (alleen de beschrijvingen met rode nummers) selecteert u het gewenste archiefstuk door op de knop 'Reserveren' te klikken
In het volgende scherm geeft u aan op welke dag u het archiefstuk wilt inzien
Indien u zich bevindt in de studiezaal en een tafelnummer heeft ontvangen kunt u dit nummer vermelden. Als u geen tafelnummer heeft kunt u tafelnummer 777 laten staan
Vervolgens bevestigt u uw reservering door deze te versturen.
Verwant materiaal
Beschikbaarheid van kopieën
Verwante archieven
Voor stukken over Simon Vissering zie ook het Gemeentearchief Amsterdam: Inventaris van het archief van de hoofdredacteur der Amsterdamsche Courant, Mr. S. Vissering, 1846-1848 (Amsterdam, 1991).
Beschrijving van de series en archiefbestanddelen
- Collectie 309: Familie Vissering
  - Stukken afkomstig van Willem Vissering (1792-1856) en aanverwanten, 1
    Willem Vissering was koopman te Amsterdam.
  - Stukken afkomstig van leden van het geslacht Corver, 2
  - Stukken afkomstig van Simon Vissering (1818-1888), 3-11
    (Amsterdam 23 Juni 1818 - Ellecom 21 augustus 1888). Was van 1842-1850 advocaat in Amsterdam, en van 1847-1848 hoofdredacteur van de Amsterdamsche Courant, werd in 1850 hoogleraar te Leiden en was van 1879 tot 1881 minister van Financiën. Schreef ook proza. Pleitbezorger Noordzeekanaal. Bedenker van de naam IJmuiden. Zie http://www.parlement.com/9291000/biof/02116. Zie ook inv.nrs. 25, 36-40 en 48.
    - Dossiers betreffende familiegebeurtenissen, 3
    - Briefwisseling, chronologisch geordend, 1839-1874, 4
    - Briefwisseling, chronologisch geordend, 1875-1888, 5
    - Stukken betreffende zijn overlijden, 6
    - Publicaties, 7
    - Publicaties, 8
    - Stukken betreffende financiën en onroerende goederen, 9
    - Diversen (briefwisseling, familiedossiers e.d.), 10
    - Diversen (briefwisseling, familiedossiers, opleiding prinsen van Oranje 1857-1858, 1875), 11
  - Vacant [verdeeld over 11 en 13], ---
    Voorheen bekend als inv.nr. 12
  - Stukken afkomstig van Grietje Vissering Corver (1825-1898), 13
    Echtgenote van Simon Vissering (gehuwd 16-12-1847)
  - Stukken afkomstig van Willem Vissering (1851-1931), 14-15
    , zoon van Simon Vissering Secretaris Raad van Toezicht Spoorwegdiensten (1885-1916)
    - doos 1 [bevat o.a. schetsboek, portret en zijn publicatie "On Chinese Currency"], 14
    - doos 2 [foto's, schetsboekje, met potlood, uit 1872, bevat ook stukken afkomstig van ds. G. ten Cate, vnml. correspondentie van mw. de Jager- Wijchers], 15
  - Stukken afkomstig van Cornelia Margaretha Vissering (geboren 1859), 16
    Dochter van Simon Vissering.
  - Stukken afkomstig van Gerard Vissering (1865-1936), 17-18
    Zoon van Simon Vissering. Hij was president was van de Nederlandse Bank (1912-1931), voorzitter van de Zuiderzeevereniging en van 1919 tot 1937 lid en ondervoorzitter van de Zuiderzeeraad. Zie ook inv.nr. 44
    - doos 1 [bevat foto's], 17
    - doos 2, 18
  - Stukken afkomstig van de overige kinderen van Simon Vissering: Cornelis (1852-1876), Clara Debora (1857-1877), Laura Adriana (1860-1912), etc., 19
  - Stukken afkomstig van kinderen van Gerard Vissering: Anna Bernardina (geboren 1892), Johanna Constance (geboren 1894), Simon Eijlard (geboren 1902), 20
  - Varia, 21
  - Foto's [vnl. portretfoto's], 22-24
    - Doos 1, 22
    - Doos 2, 23
    - Doos 3, 24
  - Stukken afkomstig van Simon Vissering (1818-1888), 25
  - Stukken afkomstig van Willem Vissering (1851-1931), 26
  - Stukken betreffende goederen onder Hartwerd, eigendom van leden van de geslachten Menalda en Vissering, 27
  - Stukken betreffende kapitalen, beheerd door de firma Burdet en Bruynesteyn, eigendom van S. Vissering en W. Vissering, 28
  - Stukken afkomstig van J. Corver, 29
  - Stukken betreffende onroerende goederen en bouwondernemingen in Den Haag: zakelijke archivalia van J. Corver en W. Vissering, 30
  - Stukken afkomstig van Gillis Vissering (1825-1871), 31
  - Stukken betreffende pogingen tot oprichting van een familiestichting Vissering, 32
  - Stukken betreffende een N.V. Bouwmaatschappij "Lastman"in Amsterdam, 33
  - Diversen, 34
  - Stukken afkomstig van het geslacht Menalda en aanverwante geslachten Debora Menalda was de echtgenote van Willem Vissering (1792-1856) en de moeder van Simon Vissering (1818-1888), 35
  - Buiten formaat stukken, 36-39
    - Kasboek van Simon Vissering, 36
    - Notities van een vertaling door prof. Hofman van bij de president van de Nederlandse Handelsmaatschappij ingekomen brieven uit Japan, 37
    - Promotieprenten 1871-1876, 38.1 - 38.8
      Was overgebracht naar 4.CVS. Nu weer opgenomen in dit archiefblok
      - Promotieprent W. Jager Geerlings, 1871 mei 26, 38.2
      - Promotieprent H. van Limburg Stirum, 1871 juni 29, 38.3
      - Promotieprent J.H. van Reenen, 1871 sep 26, 38.4
      - Presentielijst Vrijdagse Vereniging, 1872 feb 24, 38.5
      - Promotieprent A. de Vries, 1874 feb 26, 38.1
      - Promotieprent F.F. Karseboom jr., 1875 sep 22, 38.6
      - Promotieprent Joh. Enschede jr., 1875 dec 03, 38.7
        - 1e exemplaar, 38.7A
        - 2e exemplaar, 38.7B
      - Souvenir Souper aangeboden aan dr. T.F. Burgers door de Leidse studentenvereniging, 1876 feb 28, 38.8
    - Stuk in Chinese karakters [kopie? zeer groot formaat]; kalenderbladen 1934, 38A
    - Foto's, 39
- Aanvulling 1982 juni
  - Stukken afkomstig van Simon Vissering (1818-1888): stukken betreffende zijn gymnasium- en studententijd, dissertatie, stukken betreffende zijn 25-jarig hoogleraarschap (1875), kranten- en tijdschriftartikelen betreffende zijn overlijden, correspondentie met familieleden, 40
  - Jaargangen van het satirisch blad "Uilenspiegel", houdende spotprenten betreffende de Nederlandse politiek ten tijde van Visserings ministerschap, , 1879-1881; 41
  - Stukken afkomstig van Willem Vissering (1851-1939); ingekomen brieven van zijn ouders, stukken betreffende zijn studententijd, briefwisseling en collegedictaten, 42
  - Stukken afkomstig van Cornelia Margaretha Vissering (geboren 1859): manuscripten, 43
  - Stukken afkomstig van Gerard Vissering (1856-1936): briefwisseling en artikelen, 1906-1912; 44
    G. Vissering was president van de Javasche Bank in de periode 1906-1912
  - Stukken afkomstig van Adrienne Sandberg: briefwisseling en huishoudboekjes, 45
    Echtgenote van Gerard Vissering.
  - Stukken afkomstig van Cornelis Vissering (1852-1876): ingekomen brieven van zijn broer Willem, 46
  - Stukken afkomstig van de arts Isaac Elisa Luber (teksten van lezingen over gezondheidszorg), Willem Michael Wilhelm Luber (artsendiploma) en Lucie Luber (briefwisseling en kostschool dagboek), 47
  - Gedicht van ds. P. van der Goot gemaakt naar aanleiding van een wandeling met Vissering, met ingekomen albumblad van Simon Vissering, 1838-1845; 48
  - Diversen, 49